臺灣高雄地方法院刑事判決
110年度易字第131號
公  訴  人  臺灣高雄地方檢察署檢察官
被      告  林紹羲



選任辯護人  楊啟志律師（財團法人法律扶助基金會）
上列被告因竊盜案件，經檢察官提起公訴（109年度偵字第17449
號、第25320號），本院判決如下：
    主  文
林紹羲犯竊盜罪，處有期徒刑參月，如易科罰金，以新臺幣壹仟
元折算壹日。
未扣案之犯罪所得新臺幣壹萬伍仟貳佰元，沒收，於全部或一部
不能沒收或不宜執行沒收時，追徵其價額。
其餘被訴竊盜部分，均無罪。
    事  實
一、林紹羲(原名陳紹羲)意圖為自己不法之所有，基於竊盜之犯
    意，於民國109年11月6日22時27分許，在高雄市苓雅區大順
    三路109巷口附近，尋覓停放該處人行道上機車內財物後，
    徒手竊取林健一所有車牌號碼000-000號普通重型機車置物
    廂內之現金新臺幣（下同）15,200元，得手後騎乘騎乘車牌
    號碼000-000號普通重型機車離去。嗣因林健一報警處理，
    經警調閱路口監視器錄影畫面，循線查獲上情。
二、案經林健一訴由高雄市政府警察局苓雅分局報告臺灣高雄地
    方檢察署檢察官偵查起訴。
    理  由
壹、有罪部分（即起訴書犯罪事實欄㈣部分）
一、證據能力之判斷
　　本判決有罪部分所引用具有傳聞性質之證據，業經檢察官、
    被告林紹羲（下稱被告）及其辯護人於本院審理時明示同意
    有證據能力（見本院110年度易字第131號卷〈下稱本院卷〉第
    146-147頁），本院審酌各該證據作成時之客觀環境及條件
    ，均無違法不當取證或明顯欠缺信用性之情形，作為證據使
    用皆屬適當，依刑事訴訟法第159條之5第1項規定，自有證
    據能力；其餘各項非供述證據，亦無證據證明係公務員違背
    法定程序所取得，或有證明力明顯過低之情形，且經本院於
    審判期日合法踐行證據調查程序，由當事人互為辯論，業已
    保障當事人訴訟上之程序權，本院均得採為證據。
二、認定事實所憑之證據及理由
　　前揭犯罪事實，業據被告於警詢、偵訊及本院審理時坦承不
    諱（見高雄市政府警察局苓雅分局高市警苓分偵字第109739
    32700號卷〈下稱警二卷〉第3-7頁，臺灣高雄地方檢察署109
    年度偵字第25320號卷〈下稱偵二卷〉第25頁，本院110年度審
    易字第16號卷第45頁，本院卷第73-78、108-110、144-146
    、164-165頁），且經證人即告訴人林健一於警詢、偵查時
    證述明確（見警二卷第11-13頁，偵二卷第31-32頁），並有
    高雄市政府警察局苓雅分局凱旋路派出所發生竊盜案件紀錄
    表、受理各類案件紀錄表、路口監視器錄影畫面翻拍照片、
    現場照片、車號000-000號普通重型機車詳細資料報表在卷
    可稽（見警二卷第15-40、43-45、49頁），足認被告前揭自
    白，核與事實相符，得為本件論科之依據，是本件事證明確
    ，被告上開犯行均堪認定，應予依法論科。
三、論罪科刑之理由
  ㈠核被告所為，係犯刑法第320條第1項之竊盜罪。
  ㈡爰以行為人之責任為基礎，審酌被告正值青壯，不思以正途
    賺取財物，前已有多次竊盜前科，有臺灣高等法院被告前案
    紀錄表可查（見外放前科卷），尤再次實行此部分竊盜犯行
    ，顯見其法治觀念淡薄，毫不在意他人之財產權，自應予深
    責；惟念被告犯後終究坦承此部分犯行，犯後態度尚可；另
    被告自述學歷為國中畢業、從事粗工、未婚、無子女、罹患
    疾病等語（基於保護當事人隱私，爰不細列，見本院卷第16
    5頁），及其犯罪之動機、手段、犯罪所得利益、智識程度
    、生活狀況等一切客觀情狀，量處有期徒刑3月，並諭知以1
    ,000元折算1日之易科罰金折算標準。
 四、沒收之宣告
    按犯罪所得，屬於犯罪行為人者，沒收之；沒收，於全部或
    一部不能沒收或不宜執行沒收時，追徵其價額，刑法第38條
    之1第1項前段、第3項定有明文。查未扣案之現金15,200元
    ，係屬被告因本案犯罪所取得之物，已如前述，雖未扣案，
    然被告自承已花用殆盡等語（見偵二卷第26頁），既未實際
    發還被害人，自應隨同被告所犯竊盜罪，予以宣告沒收，並
    諭知於全部或一部不能沒收或不宜執行沒收時，追徵其價額
    。
貳、無罪部分（即起訴書犯罪事實欄㈠㈡㈢部分）
一、公訴意旨另以：被告意圖為自己不法之所有，基於竊盜之各
    別犯意，分別為下列行為：
　㈠於109年4月15日上午10時10分許，在高雄市○○區○○○路000號10
    樓「佛學中心」，徒手竊取楊春燕所有置於該佛堂房間內衣
    櫥外套口袋之紅包袋1只（內有現金1,000元、美金100元）
    ，得手後隨即離去。
　㈡於109年4月24日18時53分至同日19時3分間，在高雄市○○區○○
    ○路00號9樓「高雄市正信佛教青年會」，徒手竊取管振輝管
    理持有置於該會辦公室內之現金55,300元及餐卷11張（價值
    4,000元），得手後隨即離去。
　㈢於109年5月1日17時57分至同日18時8分間，在高雄市○○區○○○
    路00號9樓「高雄市正信佛教青年會」，徒手竊取管振輝管
    理持有置於該會辦公室外櫃上之鑰匙2組（價值2,400元），
    得手後隨即離去。　
　　因認被告此部分均涉犯刑法第320條第1項之竊盜罪嫌等語。
二、按犯罪事實應依證據認定之，無證據不得認定其犯罪事實；
    又不能證明被告犯罪者，應諭知無罪之判決，刑事訴訟法第
    154條第2項、第301條第1項分別定有明文。而事實之認定，
    應憑證據，如未能發現相當證據，或證據不足以證明，自不
    能以推測或擬制之方法為裁判基礎。且認定犯罪事實所憑之
    證據，無論直接證據或間接證據，其為訴訟上之證明，須於
    通常一般之人均不致有所懷疑，得確信其為真實之程度者，
    始得據為有罪之認定，倘其證明尚未達到此一程度，而有合
    理之懷疑存在而無從使事實審法院得有罪之確信時，即應由
    法院諭知被告無罪之判決。
三、公訴意旨認被告涉犯上揭罪嫌，無非係以被告之供述、證人
    楊春燕、楊雯婷之指述、現場監視器畫面翻拍照片及被告前
    案判決資料為其主要論據。訊據被告固不否認有於前揭時、
    地在上開宗教場所等情，然堅詞否認有何竊盜犯行，辯稱：
    我沒有進去房間或辦公室偷東西等語。經查：
  ㈠被告於109年4月15日上午10時10分許，在高雄市○○區○○○路000
    號10樓「佛學中心」，當日楊春燕所有置於該佛堂房間內衣
    櫥外套口袋之紅包袋1只（內有現金1,000元、美金100元）
    遭竊；又被告於109年4月24日18時53分至同日19時3分間，
    在高雄市○○區○○○路00號9樓「高雄市正信佛教青年會」，當
    日管振輝管理持有置於該會辦公室內之現金55,300元及餐卷
    11張（價值4,000元）遭竊；另被告於109年5月1日17時57分
    至同日18時8分間，在上開「高雄市正信佛教青年會」，當
    日管振輝管理持有置於該會辦公室外櫃上之鑰匙2組遭竊等
    情，業據被告於警詢、偵訊及本院審理時供述不諱（見高雄
    市政府警察局苓雅分局高市警苓分偵字第10972486400卷〈下
    稱警一卷〉第5-14頁，臺灣高雄地方檢察署109年度偵字第17
    449號卷〈下稱偵一卷〉第93-95頁，本院卷第76-77頁），且
    經證人楊春燕、楊雯婷於警詢、偵訊及本院審理證述在卷（
    見警一卷第15-17、25-32頁，偵一卷第65-67頁，本院卷第1
    07-121、147-155頁），並有卷附現場監視器畫面翻拍照片
    可憑（見警一卷第37-67頁），此部分之事實，固堪先予認
    定。
  ㈡證人楊春燕於警詢及本院審理時雖證稱：被告之前有來過我
    們的佛學中心，當天我在誦經背對著被告，沒有看見被告進
    來，我察覺時被告站在房間門口旁邊看著佛像，門簾有飄動
    ，我就覺得不對，進去房間查看就發現紅包不見了，我上次
    看到紅包大概是那一兩天到一星期前，我沒有看到被告有拿
    紅包，我出來時有問被告有沒有拿我的錢，被告把口袋翻給
    我看說沒有等語（見警一卷第15-17頁，本院卷第148-152頁
    ）；另證人楊雯婷於警詢、偵訊及本院審理時亦證稱：發現
    物品失竊後，我們有去調監視器，只有看到被告進來我們協
    會，辦公室那邊沒有監視器，協會是隨時歡迎信眾進入參觀
    ，那幾天也有志工跟學員進出，但是因為被告不是學員，而
    且曾經移動過監視器，我們就懷疑是被告偷的等語（見警一
    卷第26-27頁，偵一卷第66頁，本院卷第115-117頁），然
    上開地點均係對大眾開放之宗教場所，於各開財物遭竊期間
    內亦均有其他人出入，並非僅有被告一人，復無證據證明被
    告有接近物色各該失竊財物等行為，苟別無其他不利被告事
    證，尚難僅憑被告於上開時、地有出現在該處建築物，即遽
    以推斷被告確有竊取各該失竊財物之犯行。
  ㈢至於被告先前曾在其他宗教場所行竊乙節，有卷附被告前案
    判決資料可查（見偵一第97-104頁）。然刑法業已刪除連續
    犯規定，修正後以一罪一罰為原則，各罪行為間仍須各有其
    獨立、充足之證據予以嚴格證明，始足當之，而被告之品格
    證據，倘與其犯罪事實有關聯性，固可容許檢察官提出供為
    證明被告犯罪之動機、機會、意圖、計畫、認識、同一性、
    無錯誤或意外等事項之非習性用法，惟被告前案竊盜手法並
    無其他特殊之處，而在宗教場所行竊者亦非少見，尚難僅以
    前案與本案地點均為宗教場所，即能特定本案竊盜犯行亦為
    被告所為，自不得此作為不利被告之認定。
四、綜上所述，此部分檢察官所舉之證據，並不足以證明被告有
    實行此部分竊盜犯行使其證明力達於一般人均不致有所懷疑
    而得確信其為真實之程度，尚無從使本院獲致被告確有此部
    分竊盜之確信。此外，復查無其他積極證據足以證明被告有
    此部分竊盜犯行，基於無罪推定原則，此部分自應諭知被告
    無罪之判決。
據上論斷，應依刑事訴訟法第299條第1項前段、第301條第1 項
，判決如主文。
本案經檢察官翁誌謙提起公訴，檢察官陳俊宏到庭執行職務。
中　　華　　民　　國　　111 　年　　3 　　月 　 29　　日
                  刑事第十一庭        法　官  黃鳳岐
以上正本證明與原本無異。
如不服本判決，應於送達後20日內，向本院提出上訴狀。
中　　華　　民　　國　　111 　年　　3 　　月　　30　　日
                                      書記官  林依潔
【附錄】本案論罪科刑法條
刑法第320條第1項
意圖為自己或第三人不法之所有，而竊取他人之動產者，為竊盜
罪，處5年以下有期徒刑、拘役或50萬元以下罰金。